【裁判字號】    98,易,372
【裁判日期】    980422
【裁判案由】    竊盜
【裁判全文】
臺灣臺南地方法院刑事判決               98年度易字第372號
公  訴  人  臺灣臺南地方法院檢察署檢察官
被      告  乙○○
                      號
                    現另案於臺灣臺南監獄臺南分監執行中
上列被告因竊盜案件，經檢察官提起公訴（98年度偵字第110號
、98年度偵字第1931號），本院判決如下：
    主  文
乙○○攜帶兇器竊盜，累犯，處有期徒刑壹年肆月；又竊盜，累
犯，處有期徒刑拾月。應執行有期徒刑貳年。
    事  實
一、乙○○前於民國90年間，曾因竊盜案件，經本院以90年度南
    簡上字第177號判決有期徒刑1年6月確定；又於91年間因施
    用毒品案件，經本院以91年度易字第1515號判決有期徒刑6
    月確定；上述有期徒刑1年6月、6月，經本院以93年度聲字
    第230號裁定應執行有期徒刑1年10月；乙○○另於93年、94
    年間又因施用毒品案件，經本院分別以93年度易字第553號
    、94年度易字第991號判決有期徒刑8月、9月確定，上述有
    期徒刑9月部分，則經減刑為有期徒刑4月15日；上述有期徒
    刑經接續執行，均於96年7月16日執行完畢。
二、詎乙○○猶不知悔改，復意圖為自己不法之所有，而基於竊
    取他人財物之犯意，而為下列竊取他人之動產之行為：
（一）先於96年11月29日7時許，攜帶手電筒，先進入位於臺南
      縣關廟鄉埤頭村6-1號「夜貓族檳榔攤」後面之工廠，由
      該工廠內取用不知何人所有之客觀上足以對人之生命、身
      體、安全構成威脅，具有危險性，可以作為兇器使用之剪
      刀1把，攜帶之作為竊盜工具，並以徒手破壞非供人居住
      使用之「夜貓族檳榔攤」鐵門門鎖後（毀損部分未據告訴
      ），進入「夜貓族檳榔攤」內，竊取甲○○所有之香菸1
      批（計有峰牌25包、七星牌117包、新樂園牌95包、長壽
      牌57包、百樂門牌27包、萬寶路牌25包、555牌26包、大
      衛杜夫牌79包）、錄影機1台及現金新臺幣（以下同）5,
      000元，得手後逃逸，剪刀則於使用後留置於現場。
（二）再於97年4月11日16時許，見丁○○位於臺南縣官田鄉渡
      頭村250號住宅後門未上鎖，有機可趁，遂徒手入內，竊
      取丁○○所有之自來水加壓馬達12個、佛桌銅器燈座4個
      、熱水器1個，得手後逃逸。
（三）案經甲○○、丁○○報警處理，經警方於上述遭竊地點調
      查，取得行為人於現場所遺留之手電筒、菸蒂，經送交鑑
      驗後，發現上述手電筒、菸蒂上之斑跡、唾液所驗得之DN
      A與乙○○DNA型別相符，進而查獲。
三、案經臺南縣警察局歸仁分局、麻豆分局報請臺灣臺南地方法
    院檢察署檢察官偵查起訴。
    理  由
一、上揭事實，業據被告乙○○於偵查及本院審理時坦承不諱，
    核與證人甲○○及丁○○於警詢中之證述情節一致，有被告
    偵查、本院審理筆錄及證人甲○○、丁○○之警詢筆錄在卷
    可證，並有臺南縣警察局97年11月5日南縣警鑑字第0972201
    316號鑑驗書1紙、刑事案件證物採驗紀錄表1份、現場勘察
    報告2份、刑案現場測繪圖2份及現場照片16張可資證明，是
    被告上開自白核與事實相符，堪以採信，本件事證明確，被
    告犯行洵堪認定，自應依法論科。
二、核被告乙○○所為，係犯刑法第321條第1項第3款之攜帶兇
    器竊盜罪及同法第320條第1項之竊盜罪；又被告所為上開2
    次犯行，犯意個別，行為互殊，應分論併罰。又被告有如事
    實欄所示之前案科刑及執行紀錄，有臺灣高等法院被告前案
    紀錄表在卷可稽，其於有期徒刑執行完畢後5年內，故意再
    犯本件有期徒刑以上之罪，為累犯，均應依刑法第47條第1
    項之規定，加重其刑。爰審酌被告正值壯年，有多次竊盜前
    科，素行不佳，不循正途謀生賺取財物，竟思不勞而獲，而
    以竊盜之方式取得財物，行為實不足取，被告之犯行已造成
    被害人之困擾及社會治安之破壞，自應受相當之刑事非難，
    及被告犯後坦承犯行之態度等一切情狀，分別量處如主文所
    示之刑，並依刑法第51條第5款之規定，定其應執行刑。
據上論斷，應依刑事訴訟法第299條第1項前段、刑法第321條第1
項第3款、第320條第1項、第47條第1項、第51條第5款，判決如
主文。
本案經檢察官丙○○到庭執行職務。
中    華    民    國    98    年    4     月    22    日
                  刑事第八庭    法  官  陳杰正
以上正本證明與原本無異。
如不服本判決應於收受本判決後10日內向本院提出上訴書狀，並
應敘述具體理由。其未敘述上訴理由者，應於上訴期間屆滿後20
日內向本院補提理由書狀（均須按他造當事人之人數附繕本）「
切勿逕送上級法院」。
                                書記官  曾郁芳
中    華    民    國    98    年    4     月    23    日
附錄本案論罪科刑法條全文
刑法第320條
意圖為自己或第三人不法之所有，而竊取他人之動產者，為竊盜
罪，處五年以下有期徒刑、拘役或五百元以下罰金。
意圖為自己或第三人不法之利益，而竊佔他人之不動產者，依前
項之規定處斷。
前二項之未遂犯罰之。
刑法第321條
犯竊盜罪而有左列情形之一者，處6月以上、5年以下有期徒刑：
一、於夜間侵入住宅或有人居住之建築物、船艦或隱匿其內而犯
    之者。
二、毀越門扇、牆垣或其他安全設備而犯之者。
三、攜帶兇器而犯之者。
四、結夥三人以上而犯之者。
五、乘火災、水災或其他災害之際而犯之者。
六、在車站或埠頭而犯之者。
前項之未遂犯罰之。


司法院資訊處製作；財團法人民間司法改革基金會備份。
